---
title: "3D Gaussian Splatting-based Simultaneous Localization and Mapping"
subtitle: "Xaringan Test"
author: "Minsu Kim"
date: "2025-11-24"
output:
  xaringan::moon_reader:
    lib_dir: libs
    nature:
      highlightStyle: github
      highlightLines: true
      countIncrementalSlides: false
---

```{r setup, include=FALSE}
knitr::opts_chunk$set(echo = TRUE)

```

## 첫 번째 슬라이드

여기는 Xaringan 테스트 슬라이드입니다.

- R 코드가 잘 실행되는지 확인해봅시다.
- `knitr`를 사용하여 R 코드 청크를 렌더링합니다.
- 다양한 R 코드 예제를 포함할 수 있습니다.
- 슬라이드 전환도 가능합니다.
---

## R 코드 테스트

아래는 `cars` 데이터셋의 요약 정보입니다.

```{r cars_summary}
summary(cars)
```

---

## 플롯 테스트

R 코드로 생성된 플롯이 잘 보이는지 확인합니다.

```{r pressure_plot, echo=FALSE}
plot(pressure)
```

---

## 가우시안 확률 밀도 함수 (Gaussian PDF)

가우시안 분포는 수많은 자연 현상을 모델링하는 데 사용되는 연속 확률 분포입니다.

--

### 1차원 가우시안 (Univariate Gaussian)

하나의 변수 $x$에 대한 분포를 나타냅니다.

$$
f(x | \mu, \sigma^2) = \frac{1}{\sqrt{2\pi\sigma^2}} e^{-\frac{(x-\mu)^2}{2\sigma^2}}
$$

- $\mu$: 분포의 평균 (Mean)
- $\sigma^2$: 분포의 분산 (Variance)

---

## 2차원 가우시안 (Bivariate Gaussian)

두 변수 $\mathbf{x} = [x, y]^T$에 대한 분포를 나타냅니다.

--

$$
\begin{aligned}
f(\mathbf{x} | \boldsymbol{\mu}, \boldsymbol{\Sigma}) &= \frac{1}{\sqrt{(2\pi)^2 |\boldsymbol{\Sigma}|}} 
\mathrm{exp}({-\frac{1}{2}(\mathbf{x}-\boldsymbol{\mu})^T \boldsymbol{\Sigma}^{-1} (\mathbf{x}-\boldsymbol{\mu})})
\end{aligned}
$$

- $\boldsymbol{\mu}$: 각 변수의 평균을 담은 벡터 (Mean vector)
- $\boldsymbol{\Sigma}$: 변수 간의 관계를 나타내는 공분산 행렬 (Covariance matrix)
